臺灣臺中地方法院民事判決
111年度中簡字第56號
原      告  廖如嬪  
訴訟代理人  林其暉  
被      告  邱○煒  
法定代理人  郭○珍  
兼上一人之
訴訟代理人  邱○才  
上列當事人間損害賠償事件，於民國111 年3 月9 日言詞辯論終
結，判決如下：
　　主      文
被告應給付原告新臺幣387,897 元。
訴訟費用由被告負擔。
本判決得假執行。 
    事實及理由
壹、程序方面
一、被告邱○煒（下稱邱○煒）為民國94年5月生，於本件侵權行
    為發生時，為未滿18歲之少年，有個人戶籍資料查詢結果在
    卷可憑，依兒童及少年福利與權益保障法第69條第1項第4款
    、第2項規定，不得揭露足以識別少年身分之資訊，爰以代
    號標記被告邱○煒，及其法定代理人郭○珍、邱○才之姓名（
    真實姓名年籍詳卷）。
二、按簡易訴訟之訴狀送達後，原告不得將原訴變更或追加他訴
    ，但擴張或減縮應受判決事項之聲明者，不在此限，民事訴
    訟法第436條第2項、第255條第1項但書第3款定有明文。本
    件原告起訴時聲明被告應連帶給付原告新臺幣（下同）387,
    897元，及自起訴狀繕本送達之翌日起至清償日止，按週年
    利率百分之5計算之利息，嗣於民國(下同)111年3月9日言詞
    辯論期日當庭以言詞捨棄利息部分之請求。本院審酌原告上
    開更正請求，其訴訟標的及請求之原因事實與原訴仍屬相同
    ，僅請求金額減少而已，核屬減縮應受判決事項之聲明，並
    非訴之變更或追加，依首揭法條規定，即無不合，應准許之
    。
貳、實體方面
一、原告主張：被告邱○煒於109 年12月、110年1月間，加入真
    實姓名年籍不詳所組成之詐欺集團，由該集團不詳成員訛以
    ：「解除分期付款」等語，致原告陷於錯誤，而依該詐欺集
    團成員指示前如附表所示之時間、金額轉帳入附表所示帳戶
    內，嗣由被告持詐欺集團上手暱稱「阿Q」、「5377」之人
    所交付之人頭帳戶金融卡，提領原告前開遭詐騙所匯入之款
    項，並轉交予詐欺集團上手，致原告因此受有387,897元之
    損害；而原告所匯款項均為詐欺集團成員之被告邱○煒所提
    領，被告邱○煒依法自應連帶賠償原告所受損害。為此，爰
    依侵權行為之法律關係提起本件訴訟，請求被告賠償原告前
    開損害，並聲明：如減縮後聲明所示。
二、被告抗辯：不爭執被告邱○煒所犯上開詐欺犯行，然本件並
    非被告邱○煒一人所為，原告僅單獨只向被告邱○煒求償，並
    非合理，應連同上手一併提告等語，並聲明：原告之訴駁回
    。
 三、本院之判斷
   ㈠按因故意或過失，不法侵害他人之權利者，負損害賠償責任
    。故意以背於善良風俗之方法，加損害於他人者亦同；數人
    共同不法侵害他人之權利者，連帶負損害賠償責任；不能知
    其中孰為加害人者，亦同。造意人及幫助人，視為共同行為
    人，民法第184條第1項、第185條分別定有明文。次按所謂
    共同侵權行為，係指數人共同不法對於同一之損害，與以條
    件或原因之行為。加害人於共同侵害權利之目的範圍內，各
    自分擔實行行為之一部，而互相利用他人之行為，以達其目
    的者，仍不失為共同侵權行為人，而應對於全部所發生之結
    果，連帶負損害賠償責任（最高法院78年度台上字第2479號
    判決意旨可資參照）。經查：
　1.原告主張被告邱○煒參與上揭詐騙集團擔任車手，盜領原告
    款項之事實，業經本院依職權調閱110 年度少護字第419號
    加重詐欺等案件全卷查核無訛（本院卷第65頁），另被告邱
    ○煒所犯加重詐欺等罪，經本院少年法庭裁定交付保護管束
    處分確定，則有本院宣示筆錄附卷可稽（本院卷第18頁），
    又被告3人對於原告前開主張之事實亦不爭執，是依本院調
    查證據之結果，堪認原告主張之事實為真正。
  2.被告固抗辯：原告應連同上手一併求償，不應僅向被告邱○
    煒求償等語。然被告邱○煒提領原告所匯款項的行為，乃於
    共同侵害被害人之目的範圍內，分擔實行詐欺取財行為之一
    部，而互相利用其他詐欺集團成員之行為，是被告邱○煒之
    行為，亦為原告所生損害之共同原因，在民事上已與其他詐
    欺原告之正犯構成共同侵權行為，仍應就原告全部之損害負
    連帶賠償之責。準此，被告前開抗辯，即非可採。
　3.此外，觀之被告邱○煒參與詐騙之情節，應認其於行為時具
    有識別能力。從而，原告依民法第184、185條規定，請求被
    告邱○煒賠償其前開款項，要屬有據。
　㈡末按數人負同一債務，明示對於債權人各負全部給付之責任
    者，為連帶債務。無前項之明示時，連帶債務之成立，以法
    律有規定者為限。民法第272條定有明文。查原告固聲明請
    求被告連帶賠償前開損害，然本件被告僅有一人，則原告聲
    明請求連帶負擔，顯有誤解，為無理由，則原告此部分主張
    難認有據，即非可採。
四、綜上所述，原告依侵權行為法律關係，請求被告給付原告38
    7,897元，為有理由，應予准許，逾此部分，尚非有據，應
    予駁回。
五、本判決係適用簡易程序所為被告敗訴之判決，依民事訴訟法
    第389 條第1 項第3 款規定，應依職權宣告假執行。　
六、訴訟費用負擔之依據：民事訴訟法第79條。
中　　華　　民　　國　　111 　年　　3 　　月　　23　　日
                  臺灣臺中地方法院臺中簡易庭
                              法　官　陳航代
以上為正本，係照原本作成。
如不服本判決，應於送達後20日內，向本院提出上訴狀並表明上
訴理由，如於本判決宣示後送達前提起上訴者，應於判決送達後
20日內補提上訴理由書（須附繕本）。如委任律師提起上訴者，
應一併繳納上訴審裁判費。 
中　　華　　民　　國　　111 　年　　3 　　月　　25　　日
                              書記官  廖鳳美　
附表：
編號 匯款時間及金額 匯入帳戶 提領時間及金額 提領地點 1 110年4月23日 19：59 (49,987元) 000000000 00000000 110年4月23日 20：20 (2萬元) 臺中市○○區○○路○段000號「統一水景」    110年4月23日 20：24 (2萬元)   110年4月23日 19：59 (49,987元)  110年4月23日 20：25 (2萬元)     110年4月23日 20：26 (2萬元)     110年4月23日 20：27 (2萬元)  2 110年4月23日 20：38 (99,987元) 000000000 00000000 110年4月23日 21：37 (6萬元) 臺中市○○區○○路○段0000號「大坑口郵局」    110年4月23日 21：38 (6萬元)   110年4月23日 20：40 (49,987元)  110年4月23日 21：39 (3萬元)  3 110年4月23日 20：45 (49,987元)  000-00000 000000000 110年4月23日 22：02 (6萬元) 臺中市○○區○○路○段0000號「大坑口郵局」  110年4月23日 20：47 (37,975元)  110年4月23日 22：03 (6萬元)   110年4月23日 20：49 (49,987元)  110年4月23日 22：04 (18,000元)  合計 387,897元